【裁判字號】    95,訴,3730
【裁判日期】    970229
【裁判案由】    詐欺等
【裁判全文】
臺灣板橋地方法院刑事判決              95年度訴字第3730號
公  訴  人  臺灣板橋地方法院檢察署檢察官
被      告  戊○○
            丙○○
                    （現於臺灣臺北戒治所戒治中）
上列被告等因詐欺等案件，經檢察官提起公訴（95年度偵字第18
009 號、第25803號），本院判決如下：
    主  文
戊○○共同連續行使偽造私文書，累犯，處有期徒刑壹年，減為
有期徒刑陸月，如易科罰金，以銀元佰元即新臺幣玖佰元折算
壹日。遠傳電信股份有限公司行動電話服務申請書上偽造「己○○」、「庚○○」、「丁○○」、「乙○○」之署名各貳枚均沒
收之。
丙○○無罪。
    事  實
一、戊○○前因竊盜案件，經本院於民國89年9 月8 日以89年度
    易字第1812號判決判處有期徒刑2 年，嗣經臺灣高等法院駁
    回上訴，而於90年1 月17日確定；另因施用毒品、偽造貨幣
    等案件，經本院於90年7 月24日以90年度訴字第786 號分別
    判處有期徒刑5 月及3 年2 月，應執行有期徒刑3 年5 月，
    嗣經臺灣高等法院、最高法院分別駁回上訴，而於91年2 月
    27日確定，上開三罪經臺灣高等法院於91年4 月11日以91年
    度聲字第450 號裁定，定應執行有期徒刑5 年3 月，於90年
    2 月16日入監執行，甫於95年4 月4 日縮刑期滿執行完畢（
    再犯本罪構成累犯）。
二、戊○○甫出獄後，仍不知悔改，經丙○○（所涉侵占罪嫌應
    由檢察官另行偵處）之介紹，得知臺灣國際客服有限公司之
    員工壬○○（原名賴姿穎）有為人代辦行動電話門號之申請
    服務，且審核較不嚴謹，竟萌生意圖為自己不法所有及行使
    偽造私文書之概括犯意，明知未徵得己○○、庚○○、丁○○、乙○○等4 人之同意，先自不詳來源取得己○○之身分
    證、健保卡影本；及庚○○之身分證、護照影本，而於95年
    5 月25日向壬○○詐稱要為友人己○○、庚○○申辦行動電
    話門號，致壬○○陷於錯誤，為求業績未予查證即與戊○○
    相約辦理己○○（申辦門號：0000000000）、庚○○（申辦
    門號：0000000000）之遠傳電信股份有限公司（以下簡稱「
    遠傳電信公司」）之行動電話門號，並由戊○○在前揭行動
    電話服務申請書上偽簽「己○○」、「庚○○」之署名各2
    枚，而偽造各該行動電話服務申請書各1 份，再持交不知情
    之壬○○轉送遠傳電信公司而行使之，嗣壬○○即交付前開
    門號之SIM 卡各1 枚及辦理上揭門號之贈品行動電話1 支（
    PANTECHPG-3000型）予戊○○；嗣戊○○食髓知味，又承前
    犯意，並與真實姓名、年籍不詳、綽號「小羅」之成年男子
    （以下簡稱「小羅」）基於意圖為自己不法所有及行使偽造
    私文書之犯意聯絡，由「小羅」提供丁○○之身分證、健保
    卡影本，及乙○○之身分證、駕駛執照影本予戊○○；推由
    戊○○於95年5 月底某日又致電壬○○詐稱要為友人丁○○
    、乙○○辦理行動電話門號，致怠於查證之壬○○再度陷於
    錯誤，而與戊○○相約在相同地點辦理丁○○（申辦門號：
    0000000000）、乙○○（申辨門號：0000000000）之遠傳電
    信公司門號，並分別由戊○○偽簽「丁○○」之署名，「小
    羅」偽簽「乙○○」之署名各2 枚在前揭行動電話申請書上
    ，而偽造各該行動電話申請書各1 份，再持交不知情之壬○○轉送遠傳電信公司而行使之，嗣壬○○即交付前開門號之
    SIM 卡各1 枚及辦理門號之贈品行動電話2 支（NOKIA 2600
    型）予戊○○，戊○○取得前開物品後即與「小羅」朋分使
    用，均足以生損害於己○○、庚○○、丁○○、乙○○及遠
    傳電信公司。嗣因戊○○取得上開SIM 卡撥打電話使用而不
    繳納電信費，遠傳電信公司乃向己○○追繳，經己○○反應
    並未辦理門號後，選傳電信公司乃通知負責送件之臺灣國際
    客服有限公司查明，該公司之主管乃報警處理，並指示壬○○藉詞誘騙戊○○至公司領取贈品及申辦新門號，而由埋伏
    之員警加以逮捕，始悉上情。
三、案經臺北縣政府警察局中和分局報請臺灣板橋地方法院檢察
    署檢察官偵查起訴。（丙○○於本案被訴其他收受贓物及竊
    盜部分，業經本院另行判決確定。）
    理  由
壹、被告戊○○有罪部分：
一、訊據被告戊○○固坦承未得上揭己○○、庚○○、丁○○、
    乙○○等人之同意，即持該4 人之證件影本向壬○○申辦行
    動電話門號，並與「小羅」分別偽簽前開4 人之署名在行動
    電話服務申請書上，嗣並取得行動電話門號之SIM 卡及手機
    ，加以撥打使用，卻始終未曾繳納電信費用等情。惟仍矢口
    否認有公訴人所指詐欺之犯行，辯稱：是同案被告丙○○介
    紹壬○○給我認識的，也是壬○○主動找我要我辦門號，壬○○說她要作業績；而且丙○○有託他女友辛○○（綽號「
    小玲」）把己○○、庚○○的證件影本給我，要我用來向壬○○辦手機；我也有質問說這樣做是否合法，但丙○○、壬○○都說沒關係，我才會辦本件的門號；壬○○是丙○○介
    紹的，丙○○對本案怎麼可能不知情？我認為壬○○和丙○○才是主嫌，我沒有詐欺壬○○，壬○○後來通知我，叫我
    再去找其他人的身分證來辦門號，我到場之後卻被警察抓起
    來，我是被壬○○陷害的，我才是被害人云云。惟查：
    (一)證人壬○○於95年6 月29日曾於警詢中供述本案情節，被
      告戊○○對前開供述證據、證據能力並不爭執，且同意有
      證據能力（見本院卷一第146 頁），另證人壬○○於審理
      中經本院多次傳拘不到，其所為前開警詢時證言又為證明
      被告戊○○犯罪所必要，本院審酌其於警詢時作成陳述之
      情況亦無何不適當之處，依法自應認有證據能力無疑，合
      先敘明。
    (二)被告戊○○前揭犯行，業據證人壬○○於警詢中證稱：我
      是臺灣國際客服有限公司的電話行銷專員，約於95年5 月
      2 日我收到客戶被告丙○○之簡訊，說要介紹他朋友辦門
      號；我聯絡該朋友就是被告戊○○，被告戊○○稱他要幫
      他朋友代辦，就拿己○○、庚○○2 人身分證影本，並以
      己○○身分申辦0000000000門號手機、以庚○○身分申辦
      0000000000門號手機，被告戊○○並在申請書上簽上己○○、庚○○姓名，就完成手續並離去；後來被告戊○○還
      拿乙○○、丁○○的身分證影本來向我申辦手機門號。我
      沒有見過己○○、庚○○、乙○○、丁○○等人，我不知
      被告戊○○是冒名申辦，公司有要求我向被告戊○○求證
      ，我也有要求與當事人見面確認，但被告戊○○均以諸多
      理由掩飾，而我又因為業績關係沒有確實求證等語明確（
      見95年度偵字第18009 號偵查卷第7-10頁）。
    (三)又本件被告戊○○於95年6 月29日經警搜索其居處，扣得
      其所持有之SIM 卡2 張（序號為第000000000000000 號；
      即冒名庚○○申辦之0000000000號之SIM 卡；及序號為第
      00000 0000000000號，即冒名丁○○申辦之0000000000號
      之SIM 卡）一節，為被告戊○○所自承，並有臺北縣政府
      警察局中和分局中和派出所搜索、扣押筆錄、收據、扣押
      物品目錄表各1 份、SIM 卡照片2 幀附卷可稽（見同上偵
      卷第29-31 、38-40 頁）。此外，並有前揭遭冒名己○○
      、庚○○、丁○○、乙○○之行動電話申請書各1 份，暨
      臺灣國際客服有限公司回函1 紙在卷可考（見本院卷一第
      218 頁、同上偵卷第44-46 頁、本院卷二第31頁）
    (四)被告戊○○雖辯稱其本人係遭壬○○、丙○○「陷害」，
      並未詐欺壬○○云云。惟訊據被告戊○○就其本人係明知
      己○○、庚○○、丁○○、乙○○等人並未授權其本人申
      辦行動電話門號，且渠向證人壬○○申辦取得上揭門號後
      ，即與共犯「小羅」朋分使用，供自己撥打行動電話，又
      不繳納電信費用等情，均坦認不諱。而查被告戊○○業已
      成年，復有諸多前科，社會經歷豐富，並非年輕識淺之人
      ，依其情狀，對於使用他人名義申辦行動電話使用而毋庸
      付款一事應屬違法一節，自不可能諉為不知。是被告戊○○再辯稱其本人有懷疑這樣做不合法，是丙○○和壬○○
      說沒關係，其本人才這樣做的云云，要屬事後卸飾之詞，
      不足採信。
    (五)再者，本件證人壬○○或同案被告丙○○，並未因被告戊○○取得上揭行動門號或手機而分得任何不法利益一節，
      亦為被告戊○○所自承。況且本件證人壬○○因未實質查
      證被告戊○○冒名申辦之前揭案件，於事發後立即遭臺灣
      國際客服有限公司解雇，此有前開公司之回函1 份存卷可
      查（見本院卷三第31頁）。故衡諸社會常情，證人壬○○
      身為代辦行動電話門號之從業人員，渠為求績效，心存僥
      倖而有草率查核之疏失，容或有此可能；惟若謂渠為求賺
      取少許佣金，即指使被告戊○○前來冒名申辦，又未向被
      告戊○○收取額外不法利益，反於事發後即因此案件遭公
      司解職，實與常理不符。由此可見，被告戊○○對於證人
      壬○○配合警方偵辦，誘使其出面為警逮捕一節懷恨在心
      ，任意誣攀證人壬○○為本案之主嫌云云，應係其事後卸
      責、報復之詞、殊非可信。
    (六)綜上所述，被告戊○○所辯有違常情，並非可採。本件事
      證明確，被告戊○○詐欺及行使偽造私文書犯行，均堪認
      定。
二、查被告戊○○行為後，刑法業於94年2 月2 日修正公布，95
    年7 月1 日起施行，其中與本件有關部分之第2 條、第28條
    、第41條、第55條、第56條、第47條均業已修正。按「行為
    後法律有變更者，適用行為時之法律，但行為後之法律有利
    於行為人者，適用最有利於行為人之法律」，修正後刑法第
    2 條第1 項定有明文。此條規定係規範行為後法律變更所生
    新舊法比較適用之準據法，本身尚無新舊法比較之問題，於
    新法施行後，應一律適用新法第2 條第1 項之規定，為「從
    舊從輕」之比較，先予敘明，再按本次法律變更，比較時應
    就罪刑有關之共犯、未遂犯、想像競合犯、牽連犯、連續犯
    、結合犯，以及累犯加重、自首減輕暨其他法定加減原因（
    如身分加減）與加減例等一切情形，綜其全部罪刑之結果而
    為比較（最高法院95年5 月23日95年度第8 次刑事庭會議決
    議參照）。茲就本件新舊法比較結果敘述如下：
    (一)查被告戊○○行為後，刑法第55條牽連犯、第56條連續犯
      之規定，已於94年1 月7 日修正刪除，於同年2 月2 日公
      布，並於95年7 月1 日施行；此二項刪除雖非犯罪構成要
      件之變更，但顯已影響行為人刑罰之法律效果，自屬法律
      有變更，依新刑法第2 條第1 項前段規定，經比較新、舊
      法結果，仍應適用較有利於被告之行為時法律即舊法論以
      牽連犯與連續犯（最高法院95年第8 次刑事庭會議決議參
      照）。
    (二)關於被告累犯之問題，修正前刑法第47條規定：「受有期
      徒刑之執行完畢，或受無期徒或有期徒刑一部之執行而赦
      免後，五年以內再犯有期徒刑以上之罪者，為累犯，加重
      本刑至二分之一」，而修正後之刑法第47條第1 項則規定
      ：「受徒刑之執行完畢，或一部之執行而赦免後，五年以
      內故意再犯有期徒刑以上之罪者，為累犯，加重本刑至二
      分之一」，因本件被告戊○○係故意犯罪，不論依新、舊
      法之結果，均構成累犯。
    (三)查修正前刑法第28條規定：「二人以上共同實施犯罪之行
      為者，皆為正犯。」，修正後刑法第28條規定：「二人以
      上共同實行犯罪之行為者，皆為正犯。」。修正後刑法第
      28條規定之共同正犯，基於個人責任原則及法治國人權保
      障，限於直接從事構成犯罪事實之行為者（含共謀共同正
      犯），排除「陰謀共同正犯」及「預備共同正犯」之類型
      ，是修正後之共同正犯之可罰性要件之範圍業已限縮，應
      以修正後之規定較有利於行為人，惟被告戊○○既係直接
      從事構成犯罪事實之行為，則不論依修正前後刑法第28條
      規定，均成立共同正犯。
    (四)又被告行為後，刑法第41條亦已修正，原刑法第41條第1
      項前段規定：「犯最重本刑為五年以下有期徒刑以下之刑
      之罪，而受六個月以下有期徒刑或拘役之宣告，因身體、
      教育、職業、家庭之關係或其他正當事由，執行顯有困難
      者，得以一元以上三元以下折算一日，易科罰金。」，另
      被告行為時之易科罰金折算標準，依修正前罰金罰鍰提高
      標準條例第2 條前段（現已刪除）之規定，就其原定數額
      提高為100 倍折算1 日，則被告行為時之易科罰金折算標
      準，應以銀元100 元至300 元折算1 日，經折算為新臺幣
      後，係以新臺幣300 元至900 元折算為1 日。惟95年7 月
      1 日修正公布施行之刑法第41條第1 項前段則規定：「犯
      最重本刑為5 年以下有期徒刑以下之刑之罪，而受6 個月
      以下有期徒刑或拘役之宣告者，得以新臺幣1 千元、2 千
      元或3 千元折算1 日，易科罰金。」比較修正前後之易科
      罰金折算標準，自以95年7 月1 日修正公布施行前之規定
      ，較有利於被告。
三、核被告戊○○所為，係犯刑事第210 條、第216 條之行使偽
    造私文書罪及同法第339 條第1 項之詐欺取財罪。其與「小
    羅」間就上開冒名申辦「丁○○」、「乙○○」行動電話門
    號之犯行有犯意聯絡及行為分擔，均為共同正犯。又其多次
    行使偽造私文書、詐欺取財之行為，時間緊接，所犯構成要
    件相同之罪，均顯係基於概括之犯意反覆為之，應依修正前
    刑法第56條連續犯之規定分別論以一罪並加重其刑。又其所
    犯上開二罪間，有方法、目的之牽連關係，應依修正前刑法
    第55條牽連犯之規定論以一較重之連續行使偽造私文書罪。
    又被告有如事實欄第1 項所示之犯罪科刑執行前科，此有臺
    灣高等法院被告前案紀錄表1 份附卷可按，其於有期徒刑執
    行完畢後，5 年內再故意犯本件有期徒刑以上之罪，為累犯
    ，應依法遞加重其刑。受審酌被告前科累累、素行不佳，不
    知深自反省、謹慎言行、以其年輕力壯之身從事正當工作以
    謀生計，反為貪圖免費行動電話門號及手機，多次持他人證
    件影本冒名申辦行動電話門號及手機，其犯罪之動機、目的
    、手段均殊非可取，雖其所為致生他人財產上之損害尚非甚
    重，惟被告戊○○犯後仍不知反省，任意誣攀他人，自稱為
    被陷害之受害者云云，顯然缺乏法治觀念，犯後態度非佳等
    一切情狀，量處如主文所示之刑，以示懲儆。又被告戊○○
    本件犯罪時間，均係在96年4 月24日前，合於中華民國九十
    六年罪犯減刑條例所定得予減刑之規定，應依同條例第2 條
    第1 項第3 款之規定減其刑為二分之一；又其所犯為最重本
    刑5 年以下有期徒刑之罪，經減刑為6 月以下有期徒刑，依
    同條例第9 條之規定，應併諭知易科罰金之折算標準，爰再
    依修正前刑法第41條第1 項前段之規定諭知易科罰金之折算
    標準。另前揭被告戊○○及共犯「小羅」在遠傳電信公司行
    動電話服務申請書上偽造「己○○」、「庚○○」、「丁○○」、「乙○○」之署名各2 枚，均應依刑法第219 條之規
    定沒收之。
貳、被告丙○○無罪部分：
一、公訴意旨另以：被告丙○○係與被告戊○○共同基於意圖為
    自己不法所有與偽造文書之犯意聯絡，明知未徵得己○○、
    庚○○、甲○○、乙○○、丁○○等人之同意，卻自95年3
    月6 日起至95年5 月28日止，由戊○○持自丙○○處取得之
    己○○、庚○○之身分證影本及自綽號「小羅」之真實姓名
    年籍不詳之男子處取得之乙○○、丁○○之身分證影本及丙○○持甲○○之身分證影本，連續至臺灣國際客服有限公司
    ，持前揭身分證件影本，向該公司小姐壬○○詐稱替其友人
    申辦行動電話，並於威寶電信股份有限公司（以下簡稱「威
    寶電信公司」）、遠傳電信公司之行動電話服務申請書之「
    申請人」欄位，偽簽「甲○○」「己○○」、「庚○○」、
    「乙○○」、「丁○○」等人之署名，而偽造「行動電話服
    務申請書」之私文書，進而將上開偽造之「行動電話服務申
    請書」交予壬○○而行使之，致壬○○陷於錯誤，而交付行
    動電話門號SIM 卡6 枚與行動電話共4 支予被告戊○○、丙○○使用，嗣戊○○、丙○○申辦門號後未繳納費用，經電
    信公司向己○○反應，而己○○向警方報案，經警循線查獲
    ，始知悉上情。
二、按犯罪事實，應依證據認定之，無證據不得認定其犯罪事實
    ；又不能證明被告犯罪者，應諭知無罪之判決，刑事訴訟法
    第154 條第2 項、第301 條第1 項分別定有明文。又刑事訴
    訟上證明之資料，無論為直接或間接證據，均須達於通常一
    般之人均不致有所懷疑，而得確信其為真實之程度，始得據
    為有罪之認定，若其關於被告是否犯罪之證明未能達此程度
    ，而有合理懷疑之存在，致使無從形成有罪之確信，根據「
    罪證有疑，利於被告」之證據法則，即不得遽為不利被告之
    認定，亦有最高法院76年台上字第4986號判例可稽。其以情
    況證據（即間接證據）斷罪時，尤須基於該證據在直接關係
    上所可證明之他項情況事實，本乎推理作用足以確證被告有
    罪，方為合法，不得徒憑主觀上之推想，將一般經驗有利被
    告之其他合理情況逕予排除，此觀諸最高法院32年上字第67
    號判例意旨亦彰彰甚明。
三、本件公訴意旨認被告丙○○涉有上揭犯行，無非以(一)冒名甲○○部分，業據證人壬○○、陳玟嘉指證明確，且有甲○○
    之威寶電信公司行動電話申請書附卷可按；(二)其他被訴部分
    亦經同案被告戊○○證述在卷，資為依據。
四、訊據被告丙○○堅決否認有上揭犯行，辯稱：我的確有向壬○○申辦甲○○的行動電話門號，申請書上甲○○的名字也
    是我簽的沒錯，但甲○○是我的朋友，是他委託我幫他幫手
    機門號的，我幫他申辦了兩個門號，我都有告訴甲○○，甲○○當時也同意多辦的一個門號可以給他的女朋友用，我沒
    有詐欺甲○○；此外，我並沒有提供己○○、庚○○的身分
    證件影本給被告戊○○，是被告戊○○跟我說他想要辦行動
    電話門號，我才介紹壬○○給他認識，本件起訴書所載被告
    戊○○去向壬○○辦門號的時候，我發生車禍，在三峽的恩
    主公醫院住院，不可能拿己○○、庚○○的身分證件影本給
    被告戊○○，我也沒有叫我的女朋友拿任何證件影本給被告
    戊○○等語。
五、經查：
    (一)就公訴人所指被告丙○○冒名甲○○申辦手機門號一節，
      業據證人甲○○於本院審理中證稱：95年4 月份左右，我
      和被告丙○○都在中壢，被告丙○○有來我的住處跟我拿
      身分證，說要幫我辦行動電話，我有同意，並把身分證拿
      給被告丙○○去影印，被告丙○○印完之後有把身分證還
      給我。我當時是跟被告丙○○說要辦1 支行動電話，約1
      、2 個星期後，被告丙○○跟我說他幫我辦了2 支行動電
      話，我就說我知道了。我並沒有簽任何行動電話申請書，
      我全部丟給被告丙○○去辦，他幫我簽名也沒關係。至於
      被告丙○○多幫我辦1 支手機，有跟我說，我回答說隨便
      ，既然辦了就辦了。當時我的朋友「建中」在場，有建議
      那支手機可以給我女朋友陳秋霞使用，我也有同意。後來
      丙○○有無把那支多辦的手機交給我女朋友陳秋霞，我就
      不知道了。至於被告丙○○幫我辦的那支手機，有交給我
      打過2 、3 通電話，當時被告丙○○說要跟我借去使用1
      、2 個星期，我就借他，但後來被告丙○○並沒有把手機
      還給我。隔一陣子之後，威寶電信有寄通話費帳單來，我
      就反應說電話不是我打的，為何要交錢？威寶電信後來有
      打電話跟我說，他們調查過了，我不用去繳帳單等語明確
      （見本院卷一第192-196 頁）。是依證人甲○○前揭證言
      可知，本件被告丙○○確實係得證人甲○○之同意為其辦
      理行動電話手機、門號，又被告丙○○雖擅作主張為證人
      甲○○多申辦1 支手機門號，然其並未將此事隱瞞證人甲○○，而係主動向證人甲○○告知此事，並經證人甲○○
      當場同意該支門號手機可供其女朋友陳秋霞使用；核此情
      狀，被告丙○○即便未事先得證人甲○○之同意而多申辦
      1 支手機門號，其主觀上應仍係出於為證人甲○○處理事
      務之意思，允為民法上無因管理之行為，尚難認其主觀上
      有何意圖為自己不法所有之詐欺意圖，或有何行使偽造私
      文書之犯意可言。綜上說明，公訴人所指被告丙○○此部
      分犯行應屬不能成立。
    (二)至公訴意旨認被告丙○○有提供己○○、庚○○之身分證
      件影本予同案被告戊○○用以冒名申辦行動電話門號一節
      ，雖據證人即同案被告戊○○自警詢、偵查中指證歷歷（
      見同上偵卷第22-28 、65-66 頁），惟查：
      1.本件公訴人所指同案被告戊○○持己○○、庚○○之身
        分證件影本向證人壬○○申辦前揭遠傳電信公司行動電
        話門號時，被告丙○○確實因車禍在三峽恩主公醫院住
        院一節，已據被告丙○○供述甚詳，核與證人即同案被
        告戊○○、證人辛○○於本院審理所證述之情節相符，
        自堪信為真實。是本件被告丙○○辯稱：案發當時其本
        人因車禍住院，根本不可能把己○○、庚○○之身分證
        件影本拿給同案被告戊○○等語，尚非全然無憑。
      2.證人即同案被告戊○○雖另指稱：被告丙○○當時雖因
        車禍住在三峽恩主公醫院，但他有叫他的女朋友辛○○
        把己○○、庚○○之身分證件影本拿給我，叫我去向壬○○申辦手機門號云云。惟查，證人辛○○於本院審理
        中係證稱：被告丙○○是我之前的男朋友，是在95年4
        、5 月間交往的，被告戊○○則是我透過被告丙○○認
        識的。我和被告丙○○交往後，有一次他騎機車載我在
        樹林中山路上和小發財車發生碰撞，被告丙○○的腳斷
        掉了，在三峽的恩主公醫院住院約1 、2 個星期，當時
        被告戊○○有帶他的女朋友來看過1 次，而那次時間已
        經很晚了，所以他們並沒有上去病房，只有在樓下請我
        轉達說他有來過。被告丙○○住院期間並沒有叫我拿什
        麼東西給被告戊○○，也沒有跟我提過他跟被告戊○○
        去辦手機的事情。我從來沒有看過己○○、庚○○之身
        分證件影本，也不曾為被告丙○○拿過類似身分證件這
        種東西給被告戊○○。在被告丙○○住院之前，我有和
        他同居，但他出院後我跟他吵架，就沒有住一起了等語
        綦詳（見本院卷二第72 -76頁），核其所為證言與同案
        被告戊○○指證被告丙○○之涉案情節完全不符。是證
        人即同案被告戊○○指證被告丙○○曾指使證人辛○○
        拿己○○、庚○○之身分證件影本給其本人一節，是否
        可信，即非無疑。
      3.此外，證人壬○○於警詢中亦僅證稱曾接到被告丙○○
        的簡訊，介紹被告戊○○要辦手機門號等情，並未提及
        被告戊○○向其冒名申辦己○○、庚○○、丁○○、乙○○之門號時，被告丙○○有何參與等情事，業見前述
        。是依證人壬○○前揭證言，亦不足以認定被告丙○○
        確有參與此部分犯行。
      4.再者，本件被告戊○○自警詢伊始，均自承其冒己○○
        、庚○○、丁○○、乙○○等人之名義向壬○○所申辦
        之行動電話門號及手機，取得後係其本人與共犯「小羅
        」朋分使用，並無一詞提及曾將上開冒名申辦之門號或
        辦理門號獲贈之手機與被告丙○○分享。是衡諸常情，
        本件被告丙○○若果有提供己○○、庚○○之身分證件
        影本予被告戊○○冒名申辦手機，則其事後亦應分得相
        當之不法利益，始符常理。又本件被告戊○○既得輕易
        自其朋友「小羅」處取得他人之身分證件影本用以冒名
        申辦手機門號，衡情又何必大費周張的要求臥病在床之
        丙○○委託他人轉交己○○、庚○○之身分證件影本供
        其使用，凡此均有不合常情之處。
      5.綜上調查，本件證人即同案被告戊○○前揭指證被告丙○○之證言，實非無瑕疵可指，而審究公訴人提出之所
        有證據，亦無確實證據足資證明被告丙○○確有參與同
        案被告戊○○所為之前揭犯行，本院自難遽認被告丙○○亦應負此部分之罪責。
六、據上所陳，本件依調查所得證據尚不足以證明被告丙○○確
    有前述犯行，此外復查無其他積極證據足資證明被告丙○○
    有公訴人所指之犯行，揆諸首開說明，因不能證明被告丙○○犯罪，自應為其無罪之諭知。
七、至被告丙○○借用證人甲○○之行動電話門號後，始終未予
    歸還，又其似亦未將其為證人甲○○所申辦之另支手機門號
    交予甲○○之女友陳秋霞使用，是被告丙○○上揭行為是否
    應另負侵占之罪責，自宜由檢察官另行偵處，附此敘明。
據上論斷，應依刑事訴訟法第299 條第1 項前段、第301 條第1
項，刑法第28條、第216 條、第210 條、第339 條第1 項、第47
條第1 項、第219 條，修正前刑法第56條、第55條、第41條第1
項前段，中華民國九十六年罪犯減刑條例第2 條第1 項第3 款、
第7 條、第9 條，廢止前罰金罰鍰提高標準條例第2 條，現行法
規所定貨幣單位折算新臺幣條例第2 條，判決如主文。
本案經檢察官陳旻源到庭執行職務。
中    華    民    國    97    年    2     月    29    日
              刑事第十三庭審判長法  官  李麗珠
                                法  官  俞秀美
                                法  官  許映鈞
以上正本證明與原本無異
如不服本判決應於送達後10日內向本院提出上訴狀
                                書記官  范煥堂
中    華    民    國    97    年    2     月    29    日
附錄本案論罪科刑法條全文：
中華民國刑法第210條
偽造、變造私文書，足以生損害於公眾或他人者，處5 年以下有
期徒刑。
中華民國刑法第216 條
行使第210 條至第215 條之文書者，依偽造、變造文書或登載不
實事項或使登載不實事項之規定處斷。
刑法第339條第1項：
意圖為自己或第三人不法之所有，以詐術使人將本人或第三人之
物交付者，處 5 年以下有期徒刑、拘役或科或併科 1,000 元以
下罰金。


司法院資訊處製作；財團法人民間司法改革基金會備份。
